【裁判字號】    95,簡上,156
【裁判日期】    950831
【裁判案由】    公共危險
【裁判全文】
臺灣高雄地方法院刑事判決             95年度簡上字第156號
上  訴  人
即  被  告  戊○○
選任辯護人  楊申田律師
            余如惠律師
            蘇瑛婷律師
上列上訴人因公共危險案件，不服本院高雄簡易庭民國95年1 月
9日94 年度簡字第7278號判決（聲請簡易判決處刑案號：94年度
偵字第13082 號），提起上訴，本院判決如下：
    主  文
上訴駁回。
    事  實
一、戊○○受僱於丁○○，在高雄縣仁武鄉○○路20巷36-7 號
    丁○○所租用廠房之烤漆浪板牆邊（亦即高雄縣仁武鄉○○
    路20巷36-7號與同址36-6號相鄰之隔牆邊）進行以電焊焊接
    附於隔牆上平台之支撐架之工程，工作內容為焊接該隔牆邊
    之支撐鐵架，戊○○即於民國（下同）94年4 月7 日下午6
    時至6 時40多分許，在上揭廠房內，以電焊焊接牆邊支撐鐵
    架，其應注意以電焊焊接鋼骨、鐵架產生之高溫熔渣（火星
    ），具有體積小、重量輕、易燃等特性，有飄散引燃周圍可
    燃或易燃物品，釀成火災之危險，是其進行焊接施工之際，
    自負有防止電焊焊接時所產生高溫熔渣觸及易燃或可燃物品
    以致引起火災之義務，而依當時戊○○電焊施工時之狀況，
    其應得採取適當之防護措施以防止電焊熔渣掉落易燃物引致
    火災，而其並無不能注意之情事存在，惟其仍疏於注意，竟
    未採行任何防護措施，即率然進行焊接工程，任令電焊支撐
    鐵架所產生之高溫熔渣飄散掉落，不以為意，致有部分高溫
    熔渣經由上址36-7號房屋與同址36-6號廠房之烤漆浪板隔牆
    縫隙處（包括浪板牆面上之縫隙，以及浪板牆與自地面起高
    約25公分之水泥矮牆間之縫隙）噴濺、掉落至壬○○所有位
    於高雄縣仁武鄉○○路20巷36-6號廠房內，嗣於同日下午6
    時47分許，引燃上址36-6號建築物內貼靠上開隔牆中間處之
    工作台旁所放置1 大包之泡棉易燃物，進而引燃泡棉造成火
    勢，並燃及於上開壬○○廠房內之木製傢俱及木製器物，再
    左右延燒至同路20巷36-3、36-5、36-7、36-8號等房屋，致
    上址36-5號內牆燻黑、上址36-6號建築物屋內如附表所示之
    物品均遭燒毀、上址36-7號房屋屋簷及牆變色燻黑、停放在
    上址36-7號處之許照志所有之車號XPE-528 號、丙○○所有
    之車號ZXV-183 號機車共2 輛等物被燒毀、上址36-8號房屋
    之部分牆壁燻黑，致生公共危險。
二、案經高雄縣政府警察局仁武分局報請臺灣高雄地方法院檢察
    署檢察官偵查起訴。
    理  由
一、訊據被告戊○○固坦承於前揭時、地有實施電焊焊接支撐鐵
    架之工程，以及曾有火災發生等情，然矢口否認失火犯行，
    並辯稱：火災之過失並非其所引起，因為其工作地點與起火
    地點有一段距離，且隔壁戶（即同址36-6號壬○○廠房）有
    浪板及水泥牆相隔並無縫隙，不可能有電焊之高溫熔渣飄散
    掉落至上址36-6號廠房內，所以上址36-6號廠房之起火與其
    無關云云。惟查：
  （一）前開事實，業據證人即被害人亦36-6號廠房負責人壬○○、受僱於壬○○之員工甲○○、消防局調查課火災原
        因調查人員辛○○分別於審理時指證綦詳，並有高雄縣
        政府消防局所製火災原因調查報告書附卷可稽（見警卷
        所附），又上址36-5號內牆燻黑、上址36-6號建築物屋
        內如附表所示之物品均遭燒毀、上址36-7號房屋屋簷及
        牆變色燻黑、停放在上址36-7號處之許照志所有之車號
        XPE-528 號、丙○○所有之車號ZXV-183 號機車共2 輛
        等物被燒毀、上址36-8號房屋之部分牆壁燻黑，均因本
        件火災所致，且有證人即被害人庚○○（丙○○所有
        ZXV-183 號機車）、許照穗（許照志所有XPE-528 號機
        車）及消防局人員辛○○均於偵查中（見偵卷第29頁）
        ，以及被害人壬○○於原審審訊時（見原審卷第14～15
        頁）分別所為之指證，與ZXV-183 號機車、XPE-528 號
        機車之車號查詢重型機車車籍（見偵卷第24、25頁），
        壬○○所提出之火災損失物品清單（見原審卷第17～18
        頁），足見上開財物損害，確實因本件火災所致，並因
        此致生公共危險。
  （二）按實施電焊焊接之施工人員，本應注意以實施電焊焊接
        鋼骨、鐵架所產生之高溫熔渣，具有體積小、重量輕、
        易燃等特性，有飄散掉落引燃周圍可燃或易燃物品，釀
        成火災之危險，因此在實施焊接工程時，自負有在電焊
        焊接時，防止焊接所產生高溫熔渣觸及易燃物品以致引
        燃火勢，造成火災之義務，被告戊○○於偵訊時坦認：
        其從事電焊焊接工作業有約10多年等詞（見偵卷第12頁
        ），足見其對焊接工程素有經驗，對上開電焊工程所具
        有之危險，更應知之甚詳，則其應有防止焊接之高溫熔
        渣引燃火災之義務甚明。是其於前開時、地施工之際，
        自應採取一切可能之防護措施，阻絕前揭高溫熔渣四處
        飄散，甚至杜絕該等熔渣觸及任何易燃物之可能性，且
        其實際操作電焊時，並無任何不能注意上開義務之情事
        存在。
  （三）然被告確實有疏未注意防護焊接時之高溫熔渣四處飄散
        、噴濺、掉落於易燃物或可燃物致生火災之情事，茲縷
        述於下：
      １本案之起火點，係在上址36-6號廠房緊鄰與同址36-7號
        隔牆中間處，亦即壬○○上址36-6號廠房放置工作檯之
        處等節，有證人即37-7號廠房負責人丁○○（見本院卷
        第61頁）、交付機器至36-7號廠房之己○○（見本院卷
        第84頁）於審理時證述明確；且卷附高雄縣消防局所製
        火災原因調查報告書中火災原因調查報告書摘要所載（
        見警卷所附火災原因調查報告書第2 頁），五、火災原
        因研判之（一）起火戶研判、（二）起火處研判：亦認
        定起火戶係上址36-6號廠房，且在36-6號廠房東側牆靠
        中間工作檯處為起火處；復據上開調查報告書第30頁反
        面之編號19、20照片、第31頁編號21照片所示，36-7
        號廠房中間處之牆面受燒嚴重，且鐵皮扭曲；而證人辛○○以及之前同在該處施作電焊之乙○○等亦均依上開
        編號21之照片指明，起火所在約在該隔牆照片自照片右
        側數來第2 根、第3 根鋼柱之間（見本院卷第68、89頁
        ），足見本案火災之起火點確如前述。
      ２其次，被告當天確實有在火災前施作電焊焊接工作一情
        ，業據被告於審理時供承：在牆邊電焊鐵製支撐架（見
        本院卷第40頁），核與證人丁○○（見本院卷第64 頁
        ）、乙○○（見本院卷第66頁）、在36-7號廠房內工作
        之庚○○（見本院卷第71頁）與壬○○（見本院卷第76
        、79頁）等於審理中證述之情節相符，且證人壬○○更
        證稱：36-7號廠房火災當天的電焊工作量很大，且電焊
        施工時間比平常久等詞（見本院卷第79 頁） 。足見火
        災當日被告確曾在火災前施作電焊工作甚明，而該等電
        焊工程與本案火災發生自具有關聯性。
      ３又被告施作電焊焊接工作之所在地點為相對於上址36-6
        號起火點隔牆另面（即36-7號廠房內），亦即上址36-7
        號廠房該隔牆中間處，即為上開調查報告書第31頁編號
        21該隔牆照片所示自照片右側數來第2 根、第3 根鋼柱
        之處之事實，已經證人乙○○於審理時證述詳實（見本
        院卷第66頁），且證稱：伊等（即伊與被告2 人）從事
        電焊工作之位置，即起火燃燒之所在（見本院卷第73頁
        ）；且因伊手被火花燙到，所以做到火災當日下午5 時
        45分許即未再繼續施作，伊先休息，被告是接手伊的（
        電焊）工作，但伊電焊之支撐架已焊接完成，旁邊尚有
        2 根支撐架要電焊等語（見本院卷第67、69、74、75頁
        ）；證人丁○○亦在審理中證實：確由被告接手乙○○
        繼續作電焊等詞（見本院卷第64頁）；則由被告接手乙○○之焊接支撐架工作，自可推知被告施作電焊之所在
        位置必與乙○○施作位置應屬相同；又證人辛○○審理
        中亦證稱：36-6號起火點相對於36-7號即上開調查報告
        書編號21照片自右數來第2 、3 根鋼柱處（見本院卷第
        89頁）；且依火災調查報告書編號19、20、22等照片所
        示（見該報告書第30頁反面、第31頁；編號22之照片說
        明所載）於第3 根鋼柱附近發現有焊接用機具（又被告
        施工所使用之電焊機即該報告書第31頁反面編號23、24
        照片所示之機具），而依該報告書第32頁編號25、26照
        片所示於焊接機具附近可發現大量使用過之焊條，報告
        書第32頁反面編號28照片並顯示第3 根鋼柱附近之焊接
        痕係新焊痕跡；而證人丁○○（見本院卷第64頁）、乙○○（見本院卷第68、69頁）則均在審理時證實：被告
        施工時確係使用上開照片所示之電焊機及焊條等物無訛
        ；且丁○○證述：被告電焊之支撐架亦即編號28 照 片
        所示第3 根鋼柱附近之新焊接之支撐架無訛；則自被告
        施工所使用之電焊機、焊條放置所在，確係位於編號21
        照片所示緊鄰該隔牆自右側數來第2 根、第3 根鋼柱之
        間，且新焊之支撐架亦係位於第3 根鋼柱附近，足見被
        告電焊施工位置確在36-7號廠房（與36-6號屋之）隔牆
        中間處，亦即上開調查報告書第31頁編號21照片所示自
        照片右側數來第2 、3 根鋼柱緊鄰牆壁處，是被告電焊
        施工之位置與36-6號廠房內之起火點，確僅有一牆相隔
        （即浪板隔牆相隔）無誤。是被告前開所辯：其工作地
        點與起火處有一段距離云云，自與事實不符，無足採信
        。
      ４再被告於火災發生前不久確實仍在廠房內之上開地點從
        事電焊施工一情，此自火災原因調查報告書認定火災發
        生時間為火災當日下午6 時47分許（見警卷所附該報告
        書第1 頁）；又被告於消防局訊問時供稱：伊約於下午
        6 時40分許完成焊接（見警卷所附調查報告書第18頁）
        ，偵訊及審理時稱：電焊施工大約施作至下午6 時30分
        左右等詞（見偵卷第6 頁、本院卷第40頁），證人丁○○亦證述：被告施作電焊約至當日下午6 時30分左右等
        語相合（見本院卷第64頁），顯見被告焊接工作結束之
        時點與火災發生之時點相距甚近；又證人辛○○於審理
        中結證：救火後，（查勘現場時）發現有電焊痕跡，且
        發現電焊機是開著的，也有一段一段焊條，而36-7號廠
        房支撐架是新焊的等詞（見本院卷第87、121 ～122 頁
        ），亦與警卷所附上開調查報告書第31、32頁之編號23
        、24、25、26、28 等 照片所示之情形相符，尤其，自
        電焊機於火災之後竟發現開關仍係使用中之狀態，且強
        度為中度（見警卷所附上開報告書第32頁編號23照片所
        示），益知被告於火災發生前不久時，確仍在施作焊接
        工程，是以連電焊機之開關均尚未關閉。則由前所認被
        告電焊施工之時、地均與火災發生之時間、地點密接、
        相鄰之事實，足見火災之發生與被告焊接工程之施作難
        謂無涉。
      ５被告於火災前相當期間為焊接工程施作時，即均有高溫
        熔渣（焊接過程之火花）不斷噴濺、掉落至隔牆相鄰之
        前址36-6號廠房內，且曾有36-6號廠房工作人員向丁○○負責工廠（即36-7號廠房）之工作人員反應等情，亦
        據證人丁○○（見本院卷第62頁）、乙○○（見本院卷
        第67頁）、庚○○（見本院卷第72頁）、壬○○（見本
        院卷第77頁）審理中均結證屬實；更且在火災當日被告
        與乙○○施作電焊期間，證人即壬○○僱傭之員工甲○○亦在審理時證述：其於火災當日上午即曾向被告焊接
        施工廠房之人員反應焊接火星（即高溫熔渣）噴過來，
        （火災當日）下午1 時許，再度發現火星噴過來，亦曾
        再度反應，並告知其廠房內之物品很容易燃燒等詞（見
        本院卷第125 、126 頁）；而證人丁○○亦在審理時坦
        稱：伊廠房焊接支撐架施工時，會往前噴火星，像火花
        一樣的火星，且其工作檯離牆壁僅約20公分（見本院卷
        第63頁）；證人乙○○亦在審理中證述：伊焊接支撐架
        下端離浪板隔牆與矮牆間的間隙相距僅約4 公分等詞（
        見本院卷第69頁），可知被告施作焊接時，非但有大量
        高溫熔渣向前噴濺，而且實際從事焊接之位置亦確實與
        上開浪板隔牆距離極為相近，更徵焊接時所生之高溫熔
        渣確實會噴濺、掉落至相鄰之上址36-6號廠房內，而被
        告所辯：有浪板牆及水泥牆相隔，不可能有高溫熔渣飄
        散、掉落至同址36-6號廠房內云云，與前述事證不符，
        自不可採。復觀諸壬○○廠房（36-6號廠房係製造沙發
        之工廠）內於上開認定之起火點處確實放置有製造沙發
        之泡棉一節，亦經證人壬○○及甲○○於審理時供證甚
        明（見本院卷第90 、91 、124 、1 25頁）；而焊接時
        之高溫熔渣極易將泡棉引燃而釀成火災之事實，亦經本
        院委請高雄縣政府消防局之火災調查人員辛○○進行實
        驗，並由本院就證人辛○○所進行實驗之錄影光碟當庭
        勘驗屬實，且自該勘驗結果可知：僅須短短數秒，電焊
        所生之高溫熔渣即可使泡棉隨即燃燒，而在約30秒不到
        之時間內，被高溫熔渣引燃之泡棉即可造成不小之火勢
        （見本院卷第117 、118 頁）；證人辛○○並就實驗結
        果證稱：只要一點點火星即可引燃泡棉，且因泡棉內有
        許多空隙，內含空氣，所以更容易燃燒，燃燒之速度極
        快（見本院卷第120 頁），更證述：因其排除人為縱火
        及電線短路引燃火災之可能性，並發現現場電焊機開關
        是開的，沿著鐵皮浪板牆邊緣有新焊之痕跡，故而認定
        本件火災係因電焊火星引燃泡棉所引起的可能性最大等
        語（見本院卷第87、121 、122 頁）；綜上所述，本案
        火災之發生確係因被告於上址36-7號廠房施作電焊焊接
        時，焊接所生之高溫熔渣（火星）自鐵皮浪板隔牆縫隙
        或浪板隔牆與矮牆間之縫隙等處噴濺、飄散或掉落至同
        址36-6號廠房內，使36-6號廠房內緊鄰隔牆工作檯旁所
        放置之大包泡棉遭焊接時之高溫熔渣飄落其上而引燃火
        勢，並擴大燃燒而肇致本案之火災，因此，本案火災確
        因被告焊接施工不慎致起火燃燒所致。衡諸火災原因調
        查報告書書就起火原因研判亦同認36-7號廠房內焊接施
        工不慎而發生火災之可能性最大（見警卷上開調查報告
        書第2頁） ；雖就上開報告書之起火原因研判認係：焊
        接之火星進入36-6號工作台附近，悶燃所置傢俱成品、
        半成品或木屑，怠蓄積熱達致物件引燃之熱能時，火勢
        因此發生等情（見警卷上開報告書第2 頁），且證人辛○○曾在審理中供稱：依其專業判斷電焊火星掉落於木
        屑上必定會燃燒等詞（見本院卷第89頁）；然證人壬○○業已供證：其工廠不可能有木屑，因其係製造布沙發
        ，很怕灰塵，不可能有木屑，該工作檯處只有回收泡棉
        （見本院卷第90～91頁），致上開火災調查報告書所載
        內容與事實略有齟齬；惟證人壬○○復於審理時證述：
        當天看到火災時，整個人已慌掉，可能因情緒關係，所
        以向消防局調查人員辛○○陳述時並非很詳細所致（見
        本院卷第128 頁），使辛○○於判斷之際誤以為壬○○
        工廠內有木屑存在，且因火星引燃木屑造成火災；然泡
        棉亦極易由焊接致生之高溫熔渣（火星）所引燃造成火
        勢，已如前述，是以上開火災原因調查報告書所載「火
        星引燃木屑」一節，雖與事實不合，然此無妨於就被告
        於36-7號廠房內進行電焊焊接時，因施工不慎而引起本
        案火災之認定，是上開調查報告書仍得作為認定本案被
        告失火犯行之重要罪證之一。
      ６復就被告於偵查中坦認：其於施作電焊之際，並未有任
        何防護措施等詞（見偵卷第12頁）；而本案中唯一曾試
        圖阻絕焊接之高溫熔渣噴濺、飄散至36-6號廠房之措施
        ，係於火災前兩週由被害人壬○○委由其父親嘗試在前
        址36-6號與36-7號2 廠房之鐵皮浪板隔牆與水泥矮牆間
        之間隙敷設水泥，期能阻止、封住焊接火星之飄落至鄰
        房內，此經證人壬○○於審理中證述明確（見本院卷第
        77頁），證人丁○○及乙○○亦同證此情（見本院卷第
        62、67頁），然而該等泥封之措施，因壬○○之父並非
        專業水泥工，且矮牆有洞、浪板又不平，難以用水泥澈
        底封住，而36-7號廠房內擺設多件工作物，亦致有多處
        間隙均無法施作水泥之封填，從而仍有空隙存在，亦由
        證人壬○○結證甚詳（見本院卷第77頁）；復據證人甲○○前揭證詞，實際上火災當日仍有火星掉落至36-6號
        廠房內，由伊2 次前往反應等情，益見上開泥封措施確
        無成效，證人丁○○及乙○○證稱：自上開泥封措施之
        後，即未曾再有人反應有火星掉落隔鄰36-6號廠房內云
        云，顯不符實，當不可信。況就上開泥封之阻絕措施又
        非被告所為，足見被告全然未注意施作電焊時，應確實
        阻絕所生之高溫熔渣四散飄落，尤其根本未曾注意及施
        工周圍究有無易燃物或可燃物，而且並未澈底防止該等
        熔渣掉落於易燃物或可燃物上引致燃燒釀成火災之可能
        。
      ７從而，被告終究因焊接施工時，未採取任何防護措施，
        率然施工，且任憑焊接時之高溫熔渣四處飄落，並自隔
        牆縫隙掉落於相鄰廠房內之緊鄰隔牆所置之泡棉上，而
        引燃泡棉造成火勢，又擴大延燒，釀成本案火災，被告
        行為自有過失。其所辯：並無過失云云，既非事實，當
        無足採。本件事證已明，被告之失火犯行洵堪認定。
二、本案相關之法律比較適用：
    行為後法律有變更者，適用行為時之法律。但行為後之法律
    有利於行為人者，適用最有利於行為人之法律，刑法第2條
    第1 項定有明文。查被告於前開行為後，刑法關於罰金刑及
    易科罰金等規定業經總統於94年2 月2 日修正公布，並依刑
    法施行法第10條之1 規定自95年7 月1 日施行。職是，本件
    自應就被告行為前、後相關法律有修正者，依前揭規定加以
    比較適用。茲說明如下：
  （一）按被告行為時，刑法第175 條第3 項之法定本刑罰金刑
        部分為300 元以下罰金，另依罰金罰鍰提高標準條例第
        1 條前段規定，依法律應處罰金、罰鍰者，就其原定數
        額得提高為2 至10倍（中華民國72年7 月27日司法院、
        行政院令發布，並自72年8 月1 日起施行：「依戡亂時
        期罰金罰鍰提高標準條例─80年5 月6 日修正名稱為罰
        金罰鍰提高標準條例─第1 條前段及第3 條規定將刑法
        定有罰金各條之罰金數額，均提高為10倍）。及依現行
        法規所定貨幣單位折算新臺幣條例第2 條規定，現行法
        規所定金額之貨幣為圓、銀元或元者，以新臺幣元之3
        倍計算，換言之，刑法第175 條第3 項之法定本刑，經
        折算為新臺幣後，為新臺幣9000元；而被告行為後，依
        95年6 月14 日 公布之刑法施行法第1 條之1 規定，中
        華民國94 年1月7 日刑法修正施行後，刑法分則編所定
        罰金之貨幣單位為新臺幣 (第1 項)。94 年1 月7 日刑
        法修正時，刑法分則編未修正之條文定有罰金者，自94
        年1 月7 日刑法修正施行後，就其數額提高為30倍。但
        自72年6 月26日至94年1 月7 日新增或修正之條文，就
        其所定數額提高為3 倍 (第2 項)，其 立法理由謂：刑
        法24年施行後，為解決國民所得經濟水準已大幅提昇問
        題，有關罰金與罰鍰倍數之調整及銀元與新臺幣之折算
        標準，訂有「罰金罰鍰提高標準條例」及「現行法規所
        定貨幣單位折算新臺幣條例」，除罰金以1 銀元折算3
        元新臺幣外，並將72年6 月26日以前修正之刑法部分條
        文罰金數額提高為10倍；其後修正者則不再提高倍數，
        亦即刑法分則各罪罰金數額視前開情形分別提高為30倍
        或3 倍。考量新修正之刑法施行後，不再適用「現行法
        規所定貨幣單位折算新臺幣條例」，為使罰金數額趨於
        一致，避免衍生新舊法比較適用問題，以緩和實務適用
        法律之衝擊，於不變動罰金數額之前提下，爰為第2 項
        規定等語。查刑法第175 條第3 項自72年6 月26日至94
        年1 月7 日間並無修正，是依據前揭刑法施行法第1 條
        之1 之規定，刑法第175 條第3 項之法定本刑，自95年
        7 月1 日起，即改為新臺幣9000元，此與刑法施行法第
        1 條之1 修訂前之數額並無不同。然再以被告行為後，
        修正後之刑法第33條第5 款規定罰金刑之最低度為新台
        幣1000元，且以百元計算之；而依修正前之刑法第33條
        第5 款規定之罰金刑最低度，為銀元1 元，提高10倍後
        為銀元10元，換算為新台幣30元；是比較新舊法之規定
        ，修正後之規定並非較有利於被告，依刑法第2 條第1
        項前段之規定，應適用行為時之法律，即適用修正前之
        刑法第33條第5 款之罰金刑規定。
  （二）又被告於本件犯罪時之刑法第41條第1 項前段規定：「
        犯最重本刑為5 年以下有期徒刑以下之刑之罪，而受6
        個月以下有期徒刑或拘役之宣告，因身體、教育、職業
        、家庭之關係或其他正當事由，執行顯有困難者，得以
        1 元以上3 元以下折算1 日，易科罰金。」，及依前述
        現行法規所定貨幣單位折算新臺幣條例第2 條規定，現
        行法規所定金額之貨幣為圓、銀元或元者，以新臺幣元
        之3 倍計算，及依修正前罰金罰鍰提高標準條例第2 條
        前段（現已刪除）規定，依刑法第41條易科罰金者，就
        其原定數額提高為100 倍折算1 日，故被告行為時之易
        科罰金折算標準，得以銀元100 元以上300 元以下折算
        1 日，經折算為新臺幣後，應以新臺幣300 元以上900
        元以下折算1 日。惟95年7 月1 日修正公布施行之刑法
        第41條第1 項前段則規定：「犯最重本刑為5 年以下有
        期徒刑以下之刑之罪，而受6 個月以下有期徒刑或拘役
        之宣告者，得以新臺幣1000元、2000元或3000元折算1
        日，易科罰金。」比較修正前後之易科罰金折算標準，
        以95年7 月1 日修正公布施行前之規定，較有利於受刑
        人，則應依刑法第2 條第1 項前段，適用修正前刑法第
        41條第1 項前段規定，定其折算標準。是本件並依修正
        前刑法第41條第1 項前段、現行法規所定貨幣單位折算
        新臺幣條例第2 條規定，諭知易科罰金之折算標準。
  （三）按被告犯罪後法律有變更，而比較行為時及裁判時之法
        律時，應就與罪刑有關之共犯、未遂犯、結合犯以及累
        犯加重、自首減輕、暨其他法定加減原因與加減例等一
        切情形，比較其全部之結果，而為整體之適用，不能割
        裂而分別適用新舊法有利之條文（最高法院95年度台上
        字第3735號判決意旨參照）。本件關於失火犯行部分經
        依前述罰金刑之最低度及易科罰金等之規定比較之結果
        ，爰認修正後刑法之罰金刑最低度、易科罰金之規定，
        對於被告並非有利，是應依行為時之修正前刑法作為本
        件被告論罪科刑之依據。
三、核被告戊○○所為，係犯刑法第175 條第3 項之失火燒燬住
    宅等以外之物罪。原審認本件事證明確，因而適用刑法第
    175 條第3 項、修正前刑法第41條第1 項前段，罰金罰鍰提
    高標準條例第1 條前段，修正前罰金罰鍰提高標準條例第2
    條等規定，並審酌被告前無犯罪前科紀錄，素行良好，其因
    使用焊接工具不慎引發火災，造成公共危險，及其行為所造
    成之損害、犯後態度、智識程度、生活狀況等情，量處被告
    拘役40日，如易科罰金，以300 元折算1 日，其認事用法並
    無違誤，量刑亦稱妥適；雖原審未及審酌刑法95年7 月1 日
    修正公布施行後之新舊法比較適用，然因依前述新舊法比較
    適用之結果，所適用之法律與原審適用之情形均屬相同，既
    對判決顯然不生影響，自毋庸撤銷改判（請參最高法院95年
    度台上字第3934號判決），惟仍應補充說明如前述刑法之新
    舊法比較適用之情形，併此敘明。上訴人仍矢口否認犯行，
    並持前開理由執以上訴，所辯既無足採，其上訴為無罪由，
    應予駁回。
四、被告戊○○經合法傳喚，有卷附送達證書可證，無正當理由
    不到庭，爰不待其陳述，逕行判決。
據上論斷，依刑事訴訟法第455 條之1 第3 項、第368 條、第37
1 條，判決如主文。
本案經檢察官黃建銘到庭執行職務。
中    華    民    國  95    年    8     月    31      日
              刑事第二庭審判長法    官  邱永貴
                              法    官  黃宣撫
                              法    官  高思大
右正本證明與原本無異。
不得上訴。
中    華    民    國  95    年    9    月      5     日
                              書記官  蔡語珊
附錄本判決論罪之法條：
中華民國刑法第175條第3項
失火燒燬前二條以外之物，致生公共危險者，處拘役或300 元以
下罰金。
附表：
１、中華3.5噸自小貨車1台，車號 ZP-3550。
２、針車6台。
３、空氣壓縮機：5碼（中古）1台；2碼（新）1台。
４、汽動工具（釘槍X6；螺絲起子X2）8 支。
５、剪刀6支。
６、工作台。
７、電腦＋列表機各1台。
８、辦公桌椅。
９、鐵架1式。
１０、木板（鐵架用）。
１１、燈具。
１２、辦公室裝修6-7坪。
１３、水電配線。
１４、腳踏車2台。
１５、沙發用腳（白鐵、木頭雕刻）。
１６、強力膠＋皮帶，5桶。
１７、泡棉。
１８、絲棉。
１９、皮布料39匹。
２０、氣釘，螺絲。
２１、線。
２２、拉鍊＋流蘇。


司法院資訊處製作；財團法人民間司法改革基金會備份。
